# 财务报表附注中的“重要非全资子公司的主要财务信息”

提问人：shadebiao 时间：2019-03-20 09:45:11
财务报表附注中要披露 “重要非全资子公司的主要财务信息”，如果涉及到非同一控制下企业合并增加的非全资子公司，这里的财务信息是填列按照购买日可辨认净资产公允价值持续调整后的数据还是未调整的数据？

回答人：chenyiwei
应填列按照购买日可辨认净资产公允价值持续调整后的数据。对此在《企业会计准则第 41 号——在其他主体中权益的披露》的应用指南中有明确说明。